【裁判字號】    98,裁,993
【裁判日期】    980423
【裁判案由】    進口貨物核定完稅價格
【裁判全文】
最  高  行  政  法  院  裁  定
                                       98年度裁字第993號
上  訴  人  台灣橫濱輪胎股份有限公司
代  表  人  甲○○○
訴訟代理人  李岳霖律師
被 上訴 人  財政部基隆關稅局
代  表  人  呂財益
上列當事人間進口貨物核定完稅價格事件，上訴人對於中華民國
96年5月22日臺北高等行政法院96年度簡字第192號判決，提起上
訴，本院裁定如下︰
    主  文
上訴駁回。
上訴審訴訟費用由上訴人負擔。
    理  由
一、按對於適用簡易程序之判決提起上訴，須經本院之許可。前
    項許可，以訴訟事件所涉及之法律見解具有原則性者為限，
    行政訴訟法第235條定有明文。所謂法律見解具有原則性，
    係指該訴訟事件所涉及之法律問題意義重大，而有加以闡釋
    之必要而言。
二、本件上訴人對於臺北高等行政法院適用簡易訴訟程序所為之
    民國（下同）96年度簡字第192號判決（下稱原判決），提
    起上訴，係以：(一)就兩造同類之進口貨物核定完稅價格事件
    ，前經原審法院92年度訴字第1609號及第3269號判決上訴人
    勝訴在案，是原判決所表示之法律見解與上揭判決認定系爭
    權利金非屬銷售佣金之法律意見相左，自有由本院統一法律
    上意見或確認其意見之必要。(二)上訴人係日本橫濱橡膠株式
    會社（下稱日本橫濱公司）在台轉投資之子公司，目的即在
    於透過產銷合一以撙節營運成本，則實無母公司（即日本橫
    濱公司）透過第三家公司（即和泰汽車股份有限公司《下稱
    和泰公司》）居間向自己子公司促銷購買產品之理。更遑論
    權利之替代執行或總代理權之再授權，均與居間法律關係無
    關。原判決非但曲解民法第565條暨GATT關稅估價規則第8條
    等規定，其判斷亦違經驗與論理法則。(三)依關稅法第25條第
    3項、GATT關稅估價規則第8條規定，應予列入進口貨物完稅
    價格者，係指銷售佣金而言。而銷售佣金係伴隨居間「銷售
    」行為而產生，實與替代執行總「輸入」代理權無關。詎原
    判決將「替代執行總輸入代理權之對價」，解釋為具有銷售
    佣金之性質，實有判決違背法令之違誤。(四)縱退步言之，系
    爭由上訴人按進口FOB金額1%支付予和泰公司之款項（下稱
    系爭款項），其中至少就「總銷售代理權之再授與」部分，
    原判決既已確認非屬銷售佣金，竟又認定系爭款項全部均應
    加計於完稅價格，即有判決理由矛盾之違法；且系爭款項屬
    於代理權再授與之權利金，亦非與智慧財產權有關之授權金
    ，依關稅法第25條第3項及GATT關稅估價規則等規範，並無
    再予加計完稅價格之問題，是原判決有違背關稅法第25條第
    3項及GATT關稅估價規則第8條等規定之違誤。又系爭款項純
    屬銷售代理權再授與及國內交易等行為，絕無課予關稅之法
    律依據及理由，被上訴人遽為課稅處分，非惟謬誤，更已違
    背租稅法定原則，原審未見及此，亦有判決違背租稅法定原
    則之違誤等詞，為其論據。惟查系爭款項性質上是否屬銷售
    佣金，屬事實認定問題，並無所涉及之法律見解具有原則性
    情事。又如本件之系爭款項應計入完稅價格核課關稅，乃本
    院最近一致之見解，故縱如上訴人主張，與本件類似案件，
    原審法院曾為有利於上訴人之判決，於本件亦應認無所涉及
    之法律問題意義重大，有由本院再加以闡釋必要之涉及法律
    見解原則性情事。又理由縱有矛盾，亦非所謂所涉及之法律
    見解具有原則性情事；況原判決已確認系爭款項並非權利金
    ，並無上訴意旨所稱前後理由矛盾之情事。綜上所述，核上
    訴人所陳上述理由，並無所涉及之法律見解具有原則性之情
    事。上訴人提起上訴，依首開規定及說明，不應許可，其上
    訴難謂合法，應予駁回。
三、據上論結，本件上訴為不合法。依行政訴訟法第249條第1項
    前段、第104條、民事訴訟法第95條、第78條，裁定如主文
    。
中    華    民    國    98    年    4     月    23    日
                    最高行政法院第三庭
                        審判長法官  高  啟  燦
                              法官  鄭  忠  仁
                              法官  黃  本  仁
                              法官  黃  合  文
                              法官  吳  慧  娟
以  上  正  本  證  明  與  原  本  無  異
中    華    民    國    98    年    4     月    23    日
                              書記官  張  雅  琴


司法院資訊處製作；財團法人民間司法改革基金會備份。
